【裁判字號】    98,基簡,725
【裁判日期】    980610
【裁判案由】    毒品危害防制條例
【裁判全文】
臺灣基隆地方法院刑事判決             98年度基簡字第725號
聲  請  人  臺灣基隆地方法院檢察署檢察官
被      告  甲○○
上列被告因違反毒品危害防制條例案件，經檢察官聲請以簡易判
決處刑（98年度毒偵字第781 號），本院判決如下：
    主  文
甲○○施用第二級毒品，處有期徒刑貳月，如易科罰金，以新台
幣壹仟元折算壹日；扣案之吸食器壹組及分裝杓壹支，均沒收之
。
    事實及理由
一、本件除就犯罪事實部分，分別補充下列內容外，其餘犯罪事
    實及證據均引用檢察官聲請簡易判決處刑書之記載，如附件
    ：
（一）就檢察官聲請簡易判決處刑書犯罪事實欄第2 行所載「因
      無繼續施用傾向釋放出所」等語後，補充「並經臺灣基隆
      地方法院檢察署檢察官以97年度毒偵緝字第97號不起訴處
      分」。
（二）就檢察官聲請簡易判決處刑書犯罪事實欄第6 行所載「扣
      得甲○○所有第二級毒品甲基安非他命吸食器1 組及塑膠
      管分裝勺1 支」等語，補充為「扣得甲○○所有供施用第
      二級毒品犯罪所用之吸食器1 組及分裝杓1 支」。
二、論罪科刑部分
（一）被告甲○○曾受觀察、勒戒之執行，因認無繼續施用毒品
      之傾向，於民國97年10月13日執行完畢釋放，有臺灣高等
      法院被告前案紀錄表可稽，其經觀察、勒戒執行完畢釋放
      後，5 年內再行施用第二級毒品，核其所為，係犯毒品危
      害防制條例第10條第2 項之施用第二級毒品罪。被告持有
      第二級毒品以供施用，持有之低度行為應為施用之高度行
      為所吸收，不另論罪。
（二）爰審酌被告經觀察、勒戒後，竟未戒除毒癮之惡習，而再
      度施用毒品，顯見缺乏戒斷決心，然其所為僅屬戕害自身
      之行為，未侵犯其他法益，且於偵查中坦承犯行，犯後態
      度尚屬良好等一切情狀，量處如主文所示之刑，並諭知易
      科罰金之折算標準。
（三）扣案吸食器1 組及分裝杓1 支，均為被告所有供施用第二
      級毒品犯罪所用之物，業據被告供承無誤，均應依刑法第
      38條第1 項第2 款之規定宣告沒收。
據上論斷，應依刑事訴訟法第449 條第1 項前段、第454 條第2
項、第450 條第1 項，毒品危害防制條例第10條第2 項、第23條
第2 項，刑法第11條前段、第41條第1 項前段、第38條第1 項第
2 款，逕以簡易判決處刑如主文。
如不服本判決，得於判決送達之日起10日內，向本院提出上訴。
中    華    民    國    98    年    6     月    10    日
                  基隆簡易庭法    官  邰婉玲
以上正本證明與原本無異。
如不服本判決應於收受送達後10日內向本院提出上訴書狀，並應
敘述具體理由；其未敘述上訴理由者，應於上訴期間屆滿後20日
內向本院補提理由書（均須按他造當事人之人數附繕本）「切勿
逕送上級法院」。
中    華    民    國    98    年    6     月    10    日
                            書 記 官  彭筠凱
附錄所犯法條：
毒品危害防制條例第10條第2項
施用第二級毒品者，處 3 年以下有期徒刑。
【附件】
臺灣基隆地方法院檢察署檢察官聲請簡易判決處刑書
                                     98年度毒偵字第781號
    被      告  甲○○  男  45歲（民國○○年○月○○日生）
                        住臺北縣貢寮鄉○○○街1號
                        國民身分證統一編號：Ｚ000000000號
上列被告因違反毒品危害防制條例案件，業經偵查終結，認為宜
聲請以簡易判決處刑，茲將犯罪事實及證據並所犯法條分敘如下
：
            犯罪事實
一、甲○○前因施用毒品案件，經臺灣基隆地方法院裁定送觀察
    、勒戒，於民國97年10月13日，因無繼續施用傾向釋放出所
    。詎猶不知戒除毒癮，基於施用第二級毒品之犯意，於98年
    4 月15日晚上10時許，在臺北縣雙溪鄉○○街15號，以吸食
    器燒烤方式，施用第二級毒品甲基安非他命1 次。為警於同
    日晚上11時40分許，在上開處所執行搜索查獲，扣得甲○○
    所有第二級毒品甲基安非他命吸食器1組及塑膠管分裝勺1支
    ，並經其同意採尿，送驗結果呈甲基安非他命陽性反應。
二、案經臺北縣政府警察局瑞芳分局報告偵辦。
            證據並所犯法條
一、證據清單
(一)台灣檢驗科技股份有限公司於98年5月5日出具濫用藥物檢驗
    報告1紙：
    證明被告於98年4 月16日所採集之尿液經送驗結果呈甲基安
    非他命陽性反應，足認被告確有施用第二級毒品甲基安非他
    命之行為。
(二)臺北縣政府警察局瑞芳分局偵辦毒品危害防制條例案件犯嫌
    尿液檢體編號對照表1紙（代號：N0000000）：
    證明送驗尿液確為被告親自排放。
(三)扣案之安非他命吸食器1組、塑膠管分裝勺1支及臺北縣政府
    警察局瑞芳分局搜索扣押筆錄、扣押物品清單各1份及照片4
    張：
    證明被告持有施用毒品器具之事實。
(四)本署刑案資料查註紀錄表、全國施用毒品紀錄表及矯正簡表
    各1份：
    證明被告前因施用毒品案件經觀察、勒戒執行完畢後，再違
    反毒品危害防制條例罪，已無適用觀察勒戒處遇程序。
(五)被告甲○○於偵查中之自白：
    證明伊於上揭時、地施用第二級毒品甲基安非他命之事實。
二、核被告所為，係犯毒品危害防制條例第10條第2 項施用第二
    級毒品罪嫌。扣案安非他命吸食器1組及塑膠管分裝勺1支為
    被告所有，且係施用毒品之器具，請依刑法第38條第1項第2
    款規定宣告沒收。
三、依毒品危害防制條例第23條第2項、刑事訴訟法第451條第1
    項聲請逕以簡易判決處刑。
    此    致
臺灣基隆地方法院
中    華    民    國    98    年    5     月    27    日
                              檢  察  官  乙○○
本件正本證明與原本無異
中    華    民    國    98    年    6     月     3    日
                              書  記  官  陳慧儷
附錄本案所犯法條：
毒品危害防制條例第10條第2項
施用第一級毒品者，處 6 月以上 5 年以下有期徒刑。
施用第二級毒品者，處 3 年以下有期徒刑。
附記事項：本件係依刑事訴訟法簡易程序辦理，法院簡易庭得不
傳喚被告、輔佐人、告訴人、告發人等出庭即以簡易判決處刑；
被告、被害人、告訴人等對告訴乃論案件如已達成民事和解而要
撤回告訴或對非告訴乃論案件認有受傳喚到庭陳述意見之必要時
，請即另以書狀向簡易法庭陳述或請求傳訊。


司法院資訊處製作；財團法人民間司法改革基金會備份。
